臺灣嘉義地方法院刑事判決　　　　　　　 96年度訴字第818號
公　訴　人　臺灣嘉義地方法院檢察署檢察官
被　　　告　甲○○
上列被告因違反毒品危害防制條例案件，經檢察官提起公訴（96
年度毒偵字第1208號），被告於準備程序中就被訴事實為有罪之
陳述，經本院合議庭裁定由受命法官改依簡式審判程序審理，判
決如下：
    主  文
甲○○施用施用第一級毒品，處有期徒刑柒月；減為有期徒刑
月又拾伍日，如易科罰金，以新台幣壹仟元折算壹日；扣案之海
洛因殘渣夾鍊袋陸個，沒收銷燬之；扣案之糖粉壹包（毛重肆點
伍公克）、電子磅秤壹台，均沒收。又施用第二級毒品，處有期
徒刑肆月，如易科罰金，以新台幣壹仟元折算壹日；減為有期徒
刑貳月，如易科罰金，以新台幣壹仟元折算壹日；扣案之吸食器
壹組、玻璃球壹個、削尖吸管肆支、空夾鍊袋拾壹個，均沒收。
應執行有期徒刑伍月，如易科罰金，以新台幣壹仟元折算壹日；
扣案之海洛因殘渣夾鍊袋陸個，沒收銷燬之；扣案之糖粉壹包（
毛重肆點伍公克）、電子磅秤壹台、吸食器壹組、玻璃球壹個、
削尖吸管肆支、空夾鍊袋拾壹個，均沒收。
    事  實
一、甲○○前於民國94年間因施用毒品案件，經法院裁定送觀察
    、勒戒，於94年7 月14日執行完畢，並由臺灣臺南地方法院
    檢察署檢察官於同年月16日以94年度毒偵字第1150號、第11
    51號及第1428號為不起訴處分確定。詎其仍不知悔改，基於
    施用第一級毒品之犯意，於95年8 月22日下午4 時30分許為
    警逮捕後採尿時回溯96小時內之某時，在高雄縣岡山鎮○○
    ○路35號2 樓租屋處房間內，以將海洛因摻入香煙內吸食之
    方式施用第一級毒品海洛因1 次，另基於施用第二級毒品之
    犯意，以將甲基安非他命放入玻璃球內燒烤加熱吸食煙霧方
    式，施用第二級毒品甲基安非他命1 次。嗣於95年8 月22日
    下午4 時30分許，為警在高雄縣岡山鎮○○○路35號2 樓查
    獲，並扣得其所有供施用毒品用之海洛因殘渣夾鏈袋1 包（
    內有6 個海洛因殘渣夾鍊袋，起訴書誤載為1 個）、糖粉1
    包（重4.5 公克，起訴書誤認為甲基安非他命）、電子磅秤
    1 台、吸食器1 組、玻璃球1 個、削尖吸管4 支、空夾鏈袋
    11個，並於同日經警得其同意採集其尿液送驗，結果呈甲基
    安非他命以及嗎啡陽性反應，始悉上情。
二、案經高雄市政府警察局苓雅分局報請臺灣高雄地方法院檢察
    署呈請臺灣高等法院檢察署令轉臺灣嘉義地方法院檢察署檢
    察官偵查起訴。
    理  由
一、本件被告所涉犯者為毒品危害防制條例第10條第1 項、第2
    項，均非死刑、無期徒刑、最輕本刑為3 年以上有期徒刑之
    罪或高等法院管轄第一審案件。本院行準備程序時，被告就
    被訴事實為有罪之陳述，經告知簡式審判程序之旨，並聽取
    檢察官及被告之意見後，本院爰依刑事訴訟法第273 條之1
    第1 項裁定由受命法官獨任進行簡式審判程序。故本件簡式
    審判程序之證據調查，依刑事訴訟法第273 條之2 規定，不
    受同法第159 條第1 項、第161 條之2 、第161 條之3 、第
    163 條之1 及第164 條至第170 條規定之限制，合先敘明。
二、訊據被告對於上開犯罪事實，於偵查及本院審理中，均坦承
    不諱，且警方於查獲被告後，經採集其尿液送驗，呈甲基安
    非他命以及嗎啡陽性反應，有高雄市立凱旋醫院濫用藥物尿
    液檢驗報告、尿液採證代碼對照表（代碼為：F-95511）、
    濫用藥物尿液檢驗體監管紀錄表各1 紙在卷可稽（見警卷第
    17頁、高雄地檢署95毒偵7934號卷第36至37頁）；並有搜索
    扣押筆錄、扣押物品收據、扣押物品目錄表在卷足稽（見警
    卷第6 至10頁），且有海洛因殘渣夾鍊袋1 小包（共6 個）
    、糖粉壹包（毛重4.5 公克）、電子磅秤1 台、吸食器1 組
    、玻璃球1 個、削尖吸管4 支、空夾鍊袋11個扣案可憑，足
    認被告之任意性自白與事實相符。又被告前曾因施用毒品案
    件，經裁定送觀察、勒戒後，認無繼續施用毒品傾向，而於
    94年7 月14日執行完畢，有其臺灣高等法院被告前案紀錄表
    、刑案資料查註紀錄表，以及前引不起訴處分書各1 份附卷
    可憑。是其係於觀察、勒戒執行完畢釋放後，5 年內再犯本
    件施用第一級毒品、第二級毒品罪，其犯行堪以認定，應予
    依法論科。
三、論罪科刑部分：
(一)查海洛因、甲基安非他命分別為毒品危害防制條例所定之第
    一級、第二級毒品，是核被告所為，係犯毒品危害防制條例
    第10條第1 項之施用第一級毒品罪，以及同條第2 項之施用
    第二級毒品罪；其施用前持有第一級毒品、第二級毒品之低
    度行為，為施用之高度行為所吸收，均不另論罪。被告所犯
    上開2 罪，犯意各別，行為互殊，應予分論併罰。爰審酌被
    告高中肄業之智識程度，經觀察、勒戒執行完畢，仍再犯本
    件施用毒品之2 罪，顯然缺乏禁絕毒害決心，惟其犯後坦承
    犯行，態度尚稱良好等一切情狀，就其所犯2 罪各量處如主
    文所示之刑，以資懲儆。
(二)按犯罪在96年4 月24日以前者，除本條例另有規定外，有期
    徒刑減其刑二分之一。依本條例應減刑之罪，未經判決確定
    者，於裁判時，減其宣告刑。中華民國九十六年罪犯減刑條
    例第2 條第1 項、第7 條第1 項分別定有明文。經查，被告
    係於95年8 月間犯本件施用第一級毒品、施用第二級毒品罪
    ，其犯罪時間均在96年4 月24日前，合於前引減刑條例第2
    條第1 項之規定，爰就被告所犯上開2 罪均減其宣告刑如主
    文所示，並定其應執行刑暨諭知減刑後易科罰金之折算標準
    。
(三)扣案海洛因殘渣袋1 包（共6 個），經送鑑定發現殘留海洛
    因成分，有法務部調查局96年10月30日調科壹字第09600472
    870 號鑑定書在卷在卷可佐（見本院卷第22頁），因殘渣袋
    無法與海洛因析離，爰依毒品危害防制條例第18條第1 項前
    段之規定，併宣告沒收銷燬之；至扣案原疑似為甲基安非他
    命之白色粉末1 小包（毛重4.5 公克），經送驗未檢出甲基
    安非他命或其他毒品成分，有高雄市立凱旋醫院96年10月8
    日濫用藥物成品檢驗鑑定書在卷可佐（見本院卷第20頁），
    經被告供承上開物品為糖粉，與扣案之電子磅秤1 台均同為
    其施用第一級毒品海洛因所用之物；至於其餘扣案物品，包
    含吸食器1 組、玻璃球1 個、削尖吸管4 支、空夾鎌袋11個
    ，均係用以施用第二級毒品甲基安非他命所用之物，且上揭
    扣案物均為其所有（見本院卷第43頁），爰依刑法第38條第
    1 項第2 款之規定，於被告所犯各該罪宣告之主刑項下分別
    諭知沒收。
據上論斷，應依刑事訴訟法第273條之1第1項、第299條第1項前
段，毒品危害防制條例第10條第1 項、第2 項、第18條第1 項前
段，刑法第11條前段、第41條第1 項前段、第51條第5 款、第38
條第1 項第2 款，中華民國九十六年罪犯減刑條例第2 條第1 項
第3 款、第7 條、第9 條，判決如主文。
本案經檢察官江金星到庭執行職務。
中　　華　　民　　國　　96　　年　　11　　月　　30　　日
                     刑事第三庭  法　官  陳 蒨 儀
上列正本證明與原本無異。
如不服本判決，應於判決送達後10日內向本院提出上訴狀，上訴
書狀依法應敘述具體理由，如未敘述具體理由者，應於上訴期間
屆滿後20日內補提理由書於本院（均應附繕本）。
中　　華　　民　　國　　96　　年　　12　　月　　4 　　日
                                 書記官  楊 國 色
附錄本判決論罪法條：
毒品危害防制條例第10條
施用第一級毒品者，處6 月以上5 年以下有期徒刑。
施用第二級毒品者，處3 年以下有期徒刑。
